【裁判字號】    92,上易,958
【裁判日期】    921224
【裁判案由】    傷害等
【裁判全文】
臺灣高等法院臺南分院刑事判決             九十二年度上易字第九五八號    Ｇ
      上  訴  人  臺南地方法院檢察署檢察官
      上  訴  人
      即  被  告  甲  ○  ○
右上訴人因被告傷害等案件，不服臺灣臺南地方法院九十二年度易字第四六二號中華
民國九十二年九月十八日第一審判決（起訴案號：臺灣臺南地方法院檢察署九十一年
度偵字第一二三四二號、九十二年度偵字第一七○二號、第二七八五號），提起上訴
，本院判決如左：
      主      文
原判決撤銷。
甲○○連續傷害人之身體，處有期徒刑陸月，如易科罰金，以佰元折算壹日。又損
壞他人之自小貨車前擋風玻璃、大門玻璃、紗門，足以生損害於他人，處有期徒刑貳
月，如易科罰金，以佰元折算壹日。應執行有期徒刑柒月，如易科罰金，以佰元
折算壹日。
      事      實
一、甲○○（原審誤植為王耀麟）為王盞之姪子，王盞與乙○○為鄰居關係，雙方平
    日即因細故而相處不睦。民國（下同）九十一年十一月二十三日晚八時四十分許
    ，甲○○至王盞位於台南縣麻豆鎮○○路七十之五五號住處聊天，聽聞雙方之糾
    紛後對乙○○心生不滿，竟自行基於傷害他人身體之概括犯意及損壞之犯意，前
    往乙○○位於台南縣麻豆鎮○○路七十之五三號住處，持汽車輪圈砸毀損壞乙○○所有放置於住處外之自小貨車前擋風玻璃及乙○○家中大門玻璃、紗門各一，
    足以生損害於乙○○後，又另行基於傷害之概括犯意隨即又進入乙○○家中以乙○○所有之鐵棍（撐衣架及底座圓盤）暨徒手毆打乙○○，乙○○之子丙○○於
    住處二樓聽聞聲響趕至樓下察看時，亦遭甲○○毆打，致乙○○受有頭部外傷、
    嘴唇撕裂傷、左手腕骨骨折、上顎右側正中門齒、側門齒折斷及腕關節半脫位等
    之傷害，丙○○受有頭部外傷、頭皮擦、挫傷及兩側肩膀擦、挫傷等之傷害。
二、案經乙○○訴由台南縣警察局麻豆分局報請台灣台南地方法院檢察署檢察官偵查
    起訴。
      理      由
一、訊據上訴人即被告甲○○（下稱被告）固坦承有傷害告訴人乙○○頭部外傷、嘴
    唇撕裂傷、左手腕骨骨折暨傷害丙○○使其受有頭部外傷、頭皮擦、挫傷及兩側
    肩膀擦、挫傷與損壞自小貨車玻璃、紗門、大門玻璃等情不諱（見警訊卷第二頁
    、偵查卷第十頁背面、第二十頁、原審卷第三七頁、第六七頁、本院九十二年十
    月三十一日準備程序筆錄第三頁、同年十二月十日審判筆錄第六頁），惟否認有
    傷害告訴人乙○○致其上顎右側正中門齒、側門齒折斷等情，辯稱：伊沒有打斷
    他的牙齒，牙齒診斷書是過了兩個禮拜才拿出來的云云。
二、惟查：
（一）右揭被告傷害、損壞等之犯行，業據被害人乙○○、丙○○於警偵訊、原審及
      本院指訴歷歷（見警訊卷第十三頁至第十八頁、偵查卷第十九頁背面、第二十
      頁、第三二頁、第三八頁、第三九頁、原審卷第二十頁、本院九十二年十月三
      十一日準備程序筆錄第四頁、同年十二月十日第六頁、第七頁），復有現場毀
      損及傷害之照片十八幀及台灣基督教長老教會新樓醫院診斷證明書二張附卷可
      資佐證（見警訊卷第三十頁至第三二頁、偵查卷第二三頁、第二四頁），堪信
      被告上開之自白與事實相符，且因被告使用暴力，尚致告訴人即被害人乙○○
      受上顎右側正中門齒及側門齒折斷等傷害，此亦應係被告持上開告訴人家中之
      鐵棍（撐衣架）所傷害，並有診斷証明書二紙暨被害人受傷之相片（見警訊卷
      第二六頁、偵查卷第二四頁至第二六頁）等附卷可稽。此從被害人乙○○之傷
      單，足見被害人左手腕骨骨折、腕關節脫位等，係因被告毆打時用力過猛所致
      ，是被害人所受上揭嘴唇撕裂等傷外，衡情亦應受有上顎右側正中門齒及側門
      齒折斷之傷害。
（二）至告訴人乙○○與丙○○於警、偵訊時指訴被告與王盞、王鳴宏等共同毆打告
      訴人即被害人乙○○、丙○○云云，惟查告訴人於警訊中就伊遭被告如何毆打
      時直陳伊並未看清楚是何人先出手毆打伊，伊看見被告與王鳴宏一起進屋後，
      伊即被打等語（見警訊卷第十四頁）、丙○○於警訊中則陳稱伊當時在樓上睡
      覺，忽然聽到樓下有很大的哭鬧聲，伊下樓查看，見伊母親遭兩人毆打，隨即
      他們就向伊毆打，伊看見身材較大之男子即被告持丙○○所提出扣案之撐衣架
      之鐵棍毆打伊母親身體上半身部位、王鳴宏用腳踹伊母，然後被告又持椅子摔
      伊後腦、頭部、背部等語（見警訊卷第十七頁）；而於偵查中告訴人、丙○○
      即改口稱他們（指被告與王鳴宏、王盞）三人一起來打伊等云云（見偵查卷第
      十九頁背面、第二十頁、第三二頁正、反面、第三九頁）。告訴人母子指訴情
      形顯有不一，而有齟齬瑕疵無從採憑，惟就被告一人衝進屋來拿鐵棍（暨底座
      圓盤）毆打告訴人及下樓查看之丙○○，則指訴尚較為一致，核與被告（自警
      、偵訊及原審與本院審理中均直承係渠一人毆打告訴人及丙○○等情相符，已
      如上述，又王盞及王鳴宏亦均堅決否認傷害犯行，是此部分告訴人等有瑕疵之
      指訴，委難遽採為不利被告之證據，併此說明。
（三）綜上所述，被告上開所為辯解，渠無致乙○○上顎右側正中門齒、側門齒折斷
      等情，無非事後畏罪避就卸責之詞，不足採信。本案事證已臻明確，被告之犯
      行，洵堪認定，應予依法論科。
三、核被告傷害告訴人乙○○、丙○○之所為，係犯刑法第二百七十七條第一項之普
    通傷害罪，又損壞告訴人乙○○家中之汽車前擋風玻璃、大門玻璃、紗門之所為
    ，以以生損害於乙○○係犯同法第三百五十四條之毀損罪。被告先後傷害乙○○
    及丙○○二人之犯行，時間緊接，方法相同，觸犯構成要件相同之罪名，顯係基
    於概括犯意反覆所為，為連續犯，應依刑法第五十六條規定論以一罪，並加重其
    刑。又被告先後毀損乙○○自小貨車前擋風玻璃、大門玻璃、紗門各一之行為，
    乃係基於侵害同一法益之單一犯意，且於同一地點，密切接近之時間陸續完成，
    在時間差距上難以強行分開，應視數個舉動之接續施行，合為包括之一行為予以
    評價，較為合理，是被告先後毀損（損壞）行為，應屬接續犯，而應包括的論以
    一毀損罪，而非連續犯。被告所犯上開連續傷害罪及毀損罪間，犯意各別，行為
    及罪名互殊，應予分論併罰。
四、原審以被告事證明確，因予論罪科刑，固非無見，惟查（一）告訴人即被害人乙○○受有上顎右側正中門齒及側門齒折斷之傷害，亦應係被告持上開告訴人家中
    之鐵棍（撐衣架）所傷害，已如上述，原判決未予細查遽認上顎右側正中門齒及
    側門齒折斷之傷害，係於同年十二月六日始前往門診，與本件案發日期九十一年
    十一月二十三日，相隔已遠，而不足資為不利於被告之認定，有悖經驗法則，已
    有未洽；（二）又被害人乙○○除手腕受傷外，於偵查中尚陳稱伊尚有水晶手環
    （公訴人誤植為手鍊）之損壞，此有相片可據（見偵查卷第四０頁），並經檢察
    官起訴在案，已如上述，原判決漏未審酌，亦有未洽，（理由如後述）無從維持
    。檢察官據此指摘原判決關於傷害部分不當，為有理由；被告上訴仍執陳詞指摘
    原判決量刑過重不當，雖不足採，惟原判決既有可議，自應由本院將原判決撤銷
    改判。爰併審酌被告犯罪之動機、目的、手段、所生危害（被害人乙○○、丙○○所受傷害及損害程度），被告自亦遭左前臂擦挫傷及瘀血等傷（查無證據，無
    法證實係被害人乙○○母子所為）及其犯後坦承犯行，非無悔悟之意，惟尚未與
    被害人乙○○、丙○○達成和解賠償損害等一切情狀，量處如主文第二項所示之
    刑，並定其應執行之刑及諭知如易科罰金之折算標準，以資懲儆。
五、公訴意旨另略以：被告於右揭時、地亦於毆打時拉斷手環（公訴人誤為手鍊）云
    云，惟查本件被告因聽王盞之糾紛說弄，而心生不滿，而有上開犯行，被告於毆
    打時，既僅在蓄意傷害被害人乙○○使受左手腕骨骨折、腕關節半脫位等傷，有
    診斷証明書可據，已如上述，是被害人乙○○於偵查中所陳稱伊尚有水晶手環（
    公訴人誤植為手鍊）遭被告毀損雖亦有相片可據（見偵查卷第三九頁、第四０頁
    ），惟衡以常情應係被告傷害被害人乙○○手腕之際，所誤予損壞，並非故意所
    致。此外又查無其他任何積極之證據，足認被告有上述蓄意故意拉斷手環之犯行
    ，本應以不能證明被告此部分（毀損）犯罪而諭知無罪，因檢察官以與上開有罪
    之損壞部分有實質上一罪之關係，本於審判上不可分之原則，爰不另諭知此部分
    無罪。
據上論斷，應依刑事訴訟法第三百六十九條第一項前段、第三百六十四條、第二百九
十九條第一項前段，刑法第五十六條、第二百七十七條第一項、第三百五十四條、第
四十一條第一項前段、第二項、第五十一條第五款，罰金罰鍰提高標準條例第一條前
段、第二條，判決如主文。
本案經檢察官曾銘芳到庭執行職務。
中    華    民    國      九十二      年      十二      月      二十四  日
                                  臺灣高等法院臺南分院刑事第二庭
                                      審判長法官  黃    崑    宗
                                            法官  葉    居    正
                                            法官  莊    俊    華
右正本證明與原本無異。
不得上訴。
                                      法院書記官  廖    明    娟
中    華    民    國      九十二      年      十二      月     二十六   日
附錄：本件論罪科刑法條
刑法第二百七十七條：
傷害人之身體或健康者，處三年以下有期徒刑、拘役或一千元以下罰金。
犯前項之罪因而致人於死者，處無期徒刑或七年以上有期徒刑；致重傷者，處三年以
上十年以下有期徒刑。
刑法第三百五十四條：
毀棄、損壞前二條以外之他人之物或致令不堪用，足以生損害於公眾或他人者，處二
年以下有期徒刑、拘役或五百元以下罰金。


司法院資訊處製作；財團法人民間司法改革基金會備份。
